【裁判字號】    92,小上,27
【裁判日期】    920207
【裁判案由】    給付票款
【裁判全文】
臺灣臺北地方法院民事裁定  九十二年小上字第二七號
    上  訴  人  甲○○
    被  上訴人  乙○○
右當事人間給付票款事件，上訴人對於九十一年十一月二十六日本院台北簡易庭第一
審判決提起上訴，本院裁定如左：
    主      文
上訴駁回。
第二審訴訟費用新台幣貳佰肆拾陸元由上訴人負擔。
    理      由
一、按對於小額程序第一審裁判之上訴或抗告，非以其違背法令為理由，不得為之。
    上訴狀內應記載上訴理由，表明下列各款事項：一原判決所違背之法令及其具體
    內容，二依訴訟資料可認為原判決有違背法令之具體事實，民事訴訟法第四百三
    十六條之二十四第二項、第四百三十六條之二十五分別定有明文。又民事訴訟法
    第四百六十八條規定，判決不適用法規或適用不當者，為違背法令。而判決有同
    法第四百六十九條所列第一款至第五款情形之一者，為當然違背法令，此依同法
    第四百三十六條之三十二第二項之規定，上開條文於小額事件之上訴程序準用之
    。是當事人提起上訴，如依民事訴訟法第四百六十八條規定，以原審判決有不適
    用法規或適用法規不當為理由時，其上訴狀或理由書應有具體之指摘，並揭示該
    法規之條項或其內容。若係成文法以外之法則，應揭示該法則之旨趣，倘為司法
    院解釋、或最高法院之判例，則應揭示該判解之字號或其內容。如依民事訴訟法
    第四百三十六條之三十二第二項、第四百六十九條第一款至第五款所列情形為理
    由時，其上訴狀或理由書，應揭示合於該條款之事實。上訴狀或理由書如未依此
    項方法表明，或其所表明者，顯與上開法條規定之情形不相合時，即難認為已對
    小額程序之第一審判決之違背法令有具體之指摘，其上訴自難認為合法。
二、本件上訴人對於第一審判決提起上訴，其理由略以：按以惡意國重大過失取得票
    據者，不得亨有票據上之權利，票據法第十四條第一項有明文。系爭支票係上訴
    人簽發交付訴外人麗汝齒股份有限公司，遭該公司會計鍾美花侵占，再交由上訴
    人提示，是上訴人顯係惡意取得系爭支票。且麗汝齒股份有限公司已向  鈞院聲
    請對系爭支票公示催告，並對鍾美人提起侵占告訴，可證上訴人係惡意取得，自
    不得亨有票據上權利云云。惟按民事訴訟法第四百三十六條之二十五規定上訴人
    須表明「依訴訟資料可認為原判決有違背法令之具體事實」，卷查上訴人於原審
    僅係主張「系爭支票麗汝齒公司已經掛失」「票的錢我已經被銀行扣走」（見原
    審卷第十二頁），此外未見上訴人於原審提出被上訴人取得支票係惡意取得之抗
    辯及證據。則依上訴理由狀所載內容，並未見其就原審訴訟資料提出可認為原判
    決有違背法令之具體事實，是原審取捨證據及認定事實並無違誤，況當事人於第
    二審程序不得提出新攻擊或防禦方法（同法第四百三十六條之二十八參照）。
    原審依訴訟資料取捨為判決，並無違背法令之處，依前開規定，即不許上訴人於
    本院再提出新攻擊防禦方法，是上訴人遲至本院始提出惡意抗辯，主張原判決違
    法即有未洽，參以前揭說明，應認其上訴不合法。
三、訴訟費用之負擔：本件上訴費用為新台幣（下同）一百七十八元，郵資為六十八
    元，合計二百四十六元應由上訴人負擔，爰確定如主文第二項所載。
四、據上論結，本件上訴不合法，依民事訴訟法第四百三十六條之三十二第二項、第
    四百四十四條第一項前段、第九十五條、第七十八條、第四百三十六條之十九第
    一項，裁定如主文。
中      華      民      國    九十二    年      二      月      七      日
                                  民事第四庭審判長法   官  林勤綱
                                                  法  官   劉又菁
                                                  法  官   洪于智
右為正本係照原本作成
本裁定不得抗告
中      華      民      國    九十二    年      二      月      七      日
                                               法院書記官  林佳蘋


司法院資訊處製作；財團法人民間司法改革基金會備份。
